臺灣新竹地方法院刑事宣示判決筆錄      
                                      109年度易字第869號
公  訴  人  臺灣新竹地方檢察署檢察官
被      告  彭焜亮



            劉邦賜

                    住○○市○鎮區○○路000巷00弄00號0樓                           



指定辯護人  本院公設辯護人周凱珍
上列被告等因竊盜案件，經檢察官提起公訴（109年度偵字第100
31號、第10357號）後，聲請改依協商程序而為判決，本院於中
華民國110 年3月29日下午4時，在本院刑事第16法庭宣示判決，
出席職員如下：
                  法  官   李毓華
                  書記官   張懿中
                  通  譯   許雅芳
法官起立朗讀判決主文、犯罪事實要旨、處罰條文，及告以上訴
限制、期間並提出上訴狀之法院，且諭知記載其內容：
一、主  文：
    彭焜亮犯如附表一編號1至3所示之罪，均累犯，所處之刑均
    如附表一編號1至3所示「主文罪名及宣告刑欄」所載。有期
    徒刑不得易科罰金部分，應執行有期徒刑壹年壹月。
　　劉邦賜犯如附表二編號1至3所示之罪，均累犯，所處之刑均
    如附表二編號1至3所示「主文罪名及宣告刑欄」所載。有期
    徒刑不得易科罰金部分，應執行有期徒刑壹年壹月。
    未扣案如附表三各編號所示之犯罪所得均沒收，於全部或一
    部不能沒收或不宜執行沒收時，各追徵其價額二分之一。
二、犯罪事實要旨：
    彭焜亮前因竊盜、強盜等案件，經本院96年度聲減字第1601
    號裁定定應執行有期徒刑8年7月確定，於104年7月13日假釋
    （接續執行罰金易服勞役，於104年9月5日執行完畢出監）
    ，並付保護管束，迄108年1月25日保護管束期滿假釋未經撤
    銷，其未執行之刑，以已執行論；劉邦賜前因竊盜及施用毒
    品等案件，經法院分別判處罪刑確定後，復經臺灣苗栗地方
    法院裁定定應執行有期徒刑4 年6 月確定，指揮書執行完畢
    日期為107 年5 月25日；詎其2人不知悔改，而為以下竊盜
    犯行；
(一)彭焜亮、劉邦賜共同意圖為自己不法所有，於民國109年5月
    11日22時許，由彭焜亮駕駛車號0000-00號自用小客車(懸掛
    車號0000-00號車牌)，搭載劉邦賜，至苗栗縣通霄鎮內湖里
    苗128線2K處附近往東路旁，彭焜亮等待伺機把風，劉邦賜
    下車持自備鑰匙竊取黎嬌仙所有車號0000-00號廂式自用小
    客車1輛(已尋獲發還)、及砂輪機、打石機各1台(價值新臺
    幣1萬元)，得手後，由劉邦賜駕駛甫竊得之車輛，彭焜亮駕
    駛原車輛，逃離現場。
(二)彭焜亮、劉邦賜共同意圖為自己不法所有，於109年6月7日
    凌晨2時至3時許，由彭焜亮騎乘車號000-0000號重型機車，
    搭載劉邦賜，至新竹縣竹東鎮民權路下方空地，彭焜亮等待
    伺機把風，劉邦賜下車持螺絲起子(未扣案)竊取賴佳霖所有
    車號00-0000號自用小客車上之該車號車牌2面，得手後，由
    彭焜亮騎乘原機車搭載劉邦賜，逃離現場。
(三)彭焜亮、劉邦賜共同意圖為自己不法所有，於109年6月12日
    3時至4時許，由彭焜亮駕駛車號0000-00號廂式自用小客車(
    懸掛車號00-0000號車牌)，搭載劉邦賜，至郭格擔任主任管
    理委員位於新竹縣○○鄉○○路000號「池和宮」外面，由
    劉邦賜下車在外面把風，彭焜亮毀壞池和宮通風百葉窗之安
    全設備並踰越窗口，侵入池和宮內正殿，爬上供桌，徒手竊
    取神龕供奉王爺神像上所配飾之金牌1面(重量約5兩)，及供
    桌一旁香油錢約新臺幣(下同) 2萬元，得手後，2人於同日
    騎乘車號000-0000號重型機車，將上揭金牌攜至苗栗縣○○
    鎮○○路00號「玉寶山銀樓」變賣，賣得贓款5萬2,200元與
    竊得現金2萬元，由2人平分。
二、案經黎嬌仙訴由苗栗縣警察局通霄分局、新竹縣政府警察局
    新湖分局報請臺灣新竹地方檢察署檢察官偵查起訴。
三、處罰條文：
    刑法第320條第1項、第321條第1項第3款。
四、協商判決除有刑事訴訟法第455條之4第1項第1款於本訊問程
    序終結前，被告撤銷協商合意或檢察官撤回協商聲請者；第
    2款被告協商之意思非出於自由意志者；第4款被告所犯之罪
    非第455條之2第1項所定得以協商判決者；第6款被告有其他
    較重之裁判上一罪之犯罪事實者；第 7款法院認應諭知免刑
    或免訴、不受理者情形之一，及違反同條第 2項「法院應於
    協商合意範圍內為判決；法院為協商判決所科之刑，以宣告
    緩刑或 2年以下有期徒刑、拘役或罰金為限」之規定者外，
    檢察官與被告均不得上訴。
五、如有前項得上訴之情形，得自收受宣示判決筆錄送達之日起
    20日內，向本院提出上訴書狀，上訴於第二審法院。
案經檢察官邱志平提起公訴，檢察官陳中順到庭執行職務。
中    華    民    國   110    年    3     月   29    日
                  刑事第十一庭    法  官  李毓華
以上正本證明與原本無異。
中　　華　　民　　國　　110 　年　　3 　　月　　29　　日
                                  書記官  張懿中　　　　
附錄本案論罪科刑法條：
刑法第320條
意圖為自己或第三人不法之所有，而竊取他人之動產者，為
竊盜
罪，處 5 年以下有期徒刑、拘役或 50 萬元以下罰金。
意圖為自己或第三人不法之利益，而竊佔他人之不動產者，依前
項之規定處斷。
前二項之未遂犯罰之。
　
刑法第321條
犯前條第 1 項、第 2 項之罪而有下列情形之一者，處 6 月以
上 5 年以下有期徒刑，得併科 50 萬元以下罰金：
一、侵入住宅或有人居住之建築物、船艦或隱匿其內而犯之。
二、毀越門窗、牆垣或其他安全設備而犯之。
三、攜帶兇器而犯之。
四、結夥三人以上而犯之。
五、乘火災、水災或其他災害之際而犯之。
六、在車站、港埠、航空站或其他供水、陸、空公眾運輸之舟、
    車、航空機內而犯之。
前項之未遂犯罰之。
　
【附表一】
編號 對應之犯罪事實  主文罪名及宣告刑欄  1 如犯罪事實(一)部分 彭焜亮共同犯竊盜罪，累犯，處有期徒刑伍月，如易科罰金，以新臺幣壹仟元折算壹日。 2 如犯罪事實(二)部分 彭焜亮共同犯加重竊盜罪，累犯，處有期徒刑柒月。 3 如犯罪事實(三)部分 彭焜亮共同犯加重竊盜罪，累犯，處有期徒刑捌月。 

【附表二】
編號 對應之犯罪事實  主文罪名及宣告刑欄  1 如犯罪事實(一)部分 劉邦賜共同犯竊盜罪，累犯，處有期徒刑伍月，如易科罰金，以新臺幣壹仟元折算壹日。 2 如犯罪事實(二)部分 劉邦賜共同犯加重竊盜罪，累犯，處有期徒刑柒月。 3 如犯罪事實(三)部分 劉邦賜共同犯加重竊盜罪，累犯，處有期徒刑捌月。 

【附表三】
編號 竊取之物品名稱及數量 是否發還 1 砂輪機、打石機各壹台(價值1萬元)；車號0000-00車牌貳面。 否 2 車號00-0000號車牌貳面 否 3 五兩重金牌壹面、香油錢新臺幣貳萬元 否